# 子公司收到新股东买壳的钱 50 万，弥补自己的亏损 12 万，剩余 38 万就分给老股东，账务处理

提问人：天天来看 时间：2011-11-26 17:20:16
子公司收到新股东买壳的钱 50 万，弥补自己的亏损 12 万，剩余 38 万就分给老股东，老股东作为股权转让投资收益，那子公司怎么账务处理？ 12 万作为营业外收入？ 38 万直接通过往来款打给老股东？

回答人：chenyiwei
估计你说的情况是：该子公司有某项买壳方需要的东西（例如特定的资质等），但买壳方并不需要其中的各项资产和负债，所以通过这种方式，把“买壳费”打给该子公司，使得该子公司的各项资产、负债均为零，为买壳方的资产和业务注入做好准备？ 如果是，则子公司取得 50 万元是整个买壳交易的一个环节，不能单独看待。子公司收到的款项中用于弥补未分配利润红字的部分 12 万元，实际上是一项资本性投入，应计入资本公积，不能消除未分配利润红字，但可以达到将净资产恢复到零的目的；其余 38 万元作为往来款处理。